【裁判字號】    89,易,3235
【裁判日期】    890926
【裁判案由】    傷害
【裁判全文】
臺灣板橋地方法院刑事判決                        八十九年度易字第三二三五號
    公  訴  人  臺灣板橋地方法院檢察署檢察官
    被      告  乙○○
右列被告因傷害案件，經檢察官提起公訴（八十九年度偵字第一二三六六號），本院
判決如左：
    主  文
乙○○傷害人之身體，處有期徒刑參月，如易科罰金，以參佰元折算壹日。
    事  實
一、乙○○與甲○○（原約定冠夫姓，離婚後已未冠夫姓）二人之夫妻關係自民國七
    十一年九月十九日起至八十九年六月二十八日止。乙○○於婚姻關係存續中之八
    十九年四月三十日凌晨一時許，在其所經營位於台北縣三重市○○街六五四號「
    千喜龍卡拉ＯＫ店」前，二人因細故發生口角，甲○○乃以腳踢乙○○友人所有
    停放於上址店前之不詳車號自用小客車輪胎（未致損壞或不堪使用程度，且未據
    告訴），乙○○竟萌生普通傷害之犯意，出拳毆打甲○○頭部、臉部，及以腳踢
    甲○○，致賴甲○○身體受有左眼角部下方一．四公分乘０．一公分擦傷、皮下
    瘀血一公分乘０．二公分之傷害。
二、案經甲○○訴由台北縣警察局三重分局報請台灣板橋地方法院檢察署檢察官偵查
    起訴。
    理  由
一、訊據被告乙○○固坦承於右揭時地與告訴人甲○○發生肢體衝突之事實，惟矢口
    否認有何傷害犯行，辯稱：因甲○○酒後前往上開卡拉ＯＫ店吵鬧，並踢伊友人
    車輛之輪胎，伊始將甲○○推開，甲○○有倒地，但伊並未毆打甲○○云云。然
    右揭事實，業據告訴人甲○○迭於警訊、偵查及本院審理中指訴綦詳（見警卷第
    一頁正面及反面、偵卷第五頁正面及反面、本院審理筆錄），並提出事發當日之
    吉祥醫院診斷證明書一紙附卷可稽，參諸被告乙○○於警訊中亦供認於右揭時地
    因生氣而動手毆打甲○○乙節（見警卷第二頁反面），足見告訴人甲○○之指訴
    ，應非子虛。而乙○○與甲○○於七十一年九月十九日結婚，而於八十九年六月
    二十八日離婚登記，亦有戶籍謄本一份在卷足憑。被告上開所辯，純為事後圖卸
    之詞，無足採信。本件事證已明，被告傷害犯行，洵堪認定。
二、核被告乙○○所為，係犯刑法第二百七十七條第一項普通傷害罪。爰審酌被告智
    識程度、素行、犯罪動機、目的、被害人受傷程度、對被害人所生損害與犯後否
    認等一切情狀，量處如主文所示之刑，並諭知易科罰金之折算標準。
據上論斷，應依刑事訴訟法第二百九十九條第一項前段，刑法第二百七十七條第一項
、第四十一條，罰金罰鍰提高標準條例第一條前段、第二條，判決如主文。
本案經檢察官陳炎辰到庭執行職務
中      華      民      國    八十九    年      九      月    二十六    日
                                      臺灣板橋地方法院刑事第五庭
                                          法  官  陳  翠  琪
右正本證明與原本無異。
如不服本判決，應於判決送達後十日內，向本院提出上訴狀。
                                          書記官  曹  秋  冬
中      華      民      國    八十九    年      九      月    二十九    日
附錄本案論罪科刑法條全文
中華民國刑法第二百七十七條第一項
傷害人之身體或健康者，處三年以下有期徒刑、拘役或一千元以下罰金。


司法院資訊處製作；財團法人民間司法改革基金會備份。
